【裁判字號】    89,台上,7625
【裁判日期】    891214
【裁判案由】    偽造文書
【裁判全文】
最高法院刑事判決                              八十九年度台上字第七六二五號
    上  訴  人  甲○○○
右上訴人因偽造文書案件，不服台灣高等法院中華民國八十九年十月十二日第二審判
決（八十九年度上訴字第二九三六號，起訴案號：台灣桃園地方法院檢察署八十五年
度偵續字第一○九號），提起上訴，本院判決如左：
    主  文
上訴駁回。
    理  由
按刑事訴訟法第三百七十七條規定，上訴於第三審法院，非以判決違背法令為理由，
不得為之。是提起第三審上訴，應以原判決違背法令為理由，係屬法定要件。如果上
訴理由狀並未依據卷內訴訟資料，具體指摘原判決不適用何種法則或如何適用不當，
或所指摘原判決違法情事，顯與法律規定得為第三審上訴理由之違法情形，不相適合
時，均應認其上訴為違背法律上之程式，予以駁回。本件原判決綜合調查證據之結果
，認上訴人甲○○○連續並牽連犯有刑法第二百十六條第二百二十條第一項第二百十
條行使偽造私文書，足以生損害於他人罪，及同法第三百三十九條第一項詐欺取財罪
（此部分復有想像競合犯關係）之事實，因認第一審判決依牽連犯及想像競合犯關係
，從一重之前罪處斷，量處有期徒刑柒月，為無不合，予以維持，駁回上訴人在第二
審之上訴，已詳認定犯罪事實之依據及憑以認定之理由，並對上訴人否認犯罪之辯
詞，如何不足採信，均已依據卷內資料予以指駁及說明，從形式上觀察，原判決並無
違背法令情形。上訴意旨謂：上訴人所招之民間互助會，其中三會由林慶霖以郭月敏
、郭永順名義加入，上訴人事前已徵得林慶霖同意，由上訴人借用郭月敏、郭永順名
義標會。且於事後竭盡所能，清償部分會款，原判決未考量上訴人清償會款之誠意，
仍維持第一審論處上訴人罪刑之判決，顯有未當等語，係就原判決已詳為論斷與說明
之事項，再為事實上之爭執，殊非適法之第三審上訴理由。又認定犯罪事實應依證據
，而證據之憑信力如何，法院依自由心證之原則，本有斟酌取捨之權。原判決何以採
信證人郭月敏所為不利上訴人之證言，並資為論罪基礎，摒棄不採證人林慶霖有利上
訴人之證詞，原判決理由一已詳述其取捨之意見，經核並無違採證法則。此外，上訴
人徒憑己意，對原審職權之適法行使及原判決理由已詳為論斷之事項，任意爭辯，顯
與法定上訴第三審之形式要件不符，其上訴違背法律上之程式，應予駁回。本件係從
程序上駁回上訴，上訴人請求併予宣告緩刑，無從審酌，附為明。
據上論結，應依刑事訴訟法第三百九十五條前段，判決如主文。
中      華      民      國    八十九    年     十二     月     十四     日
                              最高法院刑事第六庭
                                  審判長法官  謝  家  鶴
                                        法官  洪  文  章
                                        法官  花  滿  堂
                                        法官  陳  世  淙
                                        法官  洪  佳  濱
      右正本證明與原本無異
                                              書  記  官
中      華      民      國    八十九    年     十二     月    二十九    日


司法院資訊處製作；財團法人民間司法改革基金會備份。
